臺灣板橋地方法院刑事判決　　　　　　　96年度訴字第3186號
公　訴　人　臺灣板橋地方法院檢察署檢察官
被　　　告　甲○○
上列被告因公共危險案件，經檢察官提起公訴（96年度偵字第10
413 號），嗣因被告於本院準備程序中就被訴事實為有罪之陳述
，本院告知被告簡式審判程序之旨，並聽取當事人之意見後，由
本院合議庭裁定改由受命法官獨任依簡式審判程序進行，判決如
下：
    主  文
甲○○放火燒燬他人所有如附表所示之物，致生公共危險，處有
期徒刑壹年肆月。緩刑年。
    事  實
一、甲○○（所涉違反槍砲彈藥刀械管制條例罪嫌，已另由檢察
    官為不起訴處分）於民國96年5 月4 日凌晨零時50分許，與
    李常偉在電話中發生口角爭執，遂相約至臺北縣中和市○○
    路200 號上之大潤發賣場門口附近談判，於同日凌晨2 時許
    ，甲○○偕同其兄吳俊誼（所涉公共危險及毀損罪嫌，已另
    由檢察官為不起訴處分）到場，李常偉則偕同江信賢及姓名
    年籍不詳綽號「小陳」之男子，共同乘坐江信賢所使用而登
    記為劉淳淳所有之車牌號碼CB-1297 號自用小客車到場，雙
    方見面後，甲○○突然取出信號彈，欲追打李常偉，李常偉
    見甲○○手持不明物體，轉身便跑，小陳及江信賢見狀隨即
    上車，駕車接應李常偉，李常偉飛奔上車時，甲○○明知信
    號彈開啟後所生之火焰將引燃車輛，進而將延燒他人之所有
    物，致生公共危險，仍基於放火及毀損之犯意，將信號彈之
    引信拉開後，擲入李常偉等人乘坐之上開自用小客車內，該
    信號彈旋起火燃燒，並冒出大量濃煙，完全阻擋視線，車輛
    因而向前滑行，在臺北縣中和市○○路278 巷口附近，撞及
    停放在路旁之數輛機車後始停止，其後該車遭燒燬，乙○○
    、劉宗儒、王祿程所有，車牌號碼分別為AZH-776 號、K3B-
    376 號、BFG-500 號之重型機車，亦遭延燒而毀損（江信賢
    、劉宗儒及王祿程業與甲○○達成和解而撤回毀損告訴，此
    部分已由檢察官另為不起訴處分），致生公共危險。嗣經報
    警處理後，甲○○主動交出其所有與上開信號彈相同之信號
    彈1 枚。
二、案經乙○○訴由臺北縣政府警察局中和分局報告臺灣板橋地
    方法院檢察署檢察官偵查起訴。
    理  由
一、查本件被告甲○○所犯並非死刑、無期徒刑、最輕本刑為三
    年以上有徒刑之罪或高等法院管轄第一審案件，而其於準備
    程序進行中，被告先就被訴事實為有罪之陳述，經法官告知
    簡式審判程序之旨，並聽取公訴人及被告之意見後，本院認
    適宜改依簡式審判程序進行，爰依刑事訴訟法第273 條之1
    第1 項、第284 條之1 規定，由本院合議庭以裁定由受命法
    官獨任進行簡式審判程序，合先敘明。
二、上揭事實，業據被告甲○○於警詢、偵查及本院審理時自白
    不諱，核與告訴人乙○○、被害人劉宗儒、王祿程於警詢時
    指訴渠等機車遭火燒毀之情節相符，並有證人李常偉、江信
    賢於偵查時證述其等在場所目擊自小客車遭放火之情節綦詳
    ，復有內政部警政署刑事警察局96年6 月13日刑偵五字第09
    60089449號鑑驗通知書、臺北縣政府消防局火災原因調查報
    告書、臺北縣政府消防局火災證物鑑定報告、臺北縣政府消
    防局南勢分隊火災出動觀察紀錄、現場及信號彈照片共16張
    、車籍查詢畫面4 紙在卷可稽，及信號彈1 枚扣案可資佐證
    。本案事證明確，被告犯行應堪認定。
三、核被告放火燒燬如附表所示之他人所有之物，致生公共危險
    ，所為係犯刑法第175 條第1 項之罪，及同法第354 條之毀
    損器物罪（即告訴人乙○○告訴部分）。被告所犯上開二罪
    係一行為觸犯數罪名，屬想像競合，應從一重之放火燒燬他
    人之物罪處斷。爰審酌被告僅因細故即引火欲燒他人之物，
    漠視公共安全，其犯罪情節嚴危害他人身家性命及財產安全
    ，惟兼酌其犯罪後坦承犯行，態度尚稱良好等一切情狀，量
    處如主文所示之刑，以資懲儆。又被告前未曾受有期徒刑以
    上刑之宣告，此有臺灣高等法院被告前案紀錄表在卷可稽，
    其因一時失慮，偶罹刑典，事後已坦承犯行，深具悔意，並
    已先與被害人劉宗儒、王祿程、江信賢三人達成和解，該等
    被害人均表示不願追究，有其等出具之聲請撤回告訴狀3 份
    及臺北縣中和市調解委員會調解筆錄1 份在卷可憑，被告經
    此偵審程序及刑之宣告後，應知警惕而無再犯之虞，本院因
    認暫不執行其刑為當，予以宣告緩刑3 年，用啟自新。至於
    扣案之信號彈1 枚，雖係被告所有，惟並非供被告為本件犯
    罪所用之物，業據被告供明在卷，本院自無從併予諭知沒收
    。
據上論斷，應依刑事訴訟法第273 條之1 第1 項、第299 條第1
項前段，刑法第175 條第1 項、第354 條、第55條、第74條第1
項第1 款，判決如主文。
本案經檢察官江祐丞到庭執行職務。
中　　華　　民　　國　　96　　年　　10　　月　　11　　日
                        刑事第十一庭  法　官  林淑婷
以上正本證明與原本無異
如不服本判決應於送達後十日內向本院提出上訴狀
                                      書記官  林金良
中　　華　　民　　國　　96　　年　　10　　月　　11　　日
附錄本案論罪科刑法條全文：
刑法第一百七十五條第一項：
放火燒燬前二條以外之他人所有物，至生公共危險者，處一年以
上、七年以下有期徒刑。
附表：
一、江信賢所使用登記為劉淳淳所有之車牌號碼CB-1297 號自用
    小客車1 台。
二、乙○○所有之車牌號碼為AZH-776 號重型機車1台。
三、劉宗儒所有之車牌號碼為K3B-376 號重型機車1台。
四、王祿程所有之車牌號碼為BFG-500 號重型機車1台。
